【裁判字號】    92,上易,2464
【裁判日期】    920924
【裁判案由】    竊盜
【裁判全文】
臺灣高等法院刑事判決                          九十二年度上易字第二四六四號
    上  訴  人  己○○
    即  被  告
右上訴人因竊盜案件，不服臺灣桃園地方法院九十年度易字第二七０九號，中華民國
九十二年六月三十日第一審判決（起訴案號：臺灣桃園地方法院檢察署九十年度偵字
第一五一二五號及移送併辦九十一年度偵字第三二一四號、九十一年度偵字第四一二
七號），提起上訴，本院判決如左：
    主  文
上訴駁回。
    事  實
一、己○○不思以正當方式獲取財物，竟基於意圖為自己不法所有之概括犯意，自民
    國（下同）九十年九月四日起至九十一年一月三十日止，先後於如附表所示之時
    間、地點，或徒手或攜帶其所有之足對人之生命、身體產生危害之兇器固定鉗及
    削尖六角扳手等物，以如附表所示之方式，竊取丑○○、乙○○（原審判決誤為
    周營英）、壬○○、庚○○、戊○○、子○○、丁○○、癸○○等人所有如附表
    所示之車輛或車內財物，其中己○○除九十年九月四日凌晨二時十五分許，在桃
    園縣中壢市○○路一六五巷二十四弄口，進入丑○○所有車號五Ｌ─五０００號
    自用小客車內搜尋財物之際，即為丑○○發覺並報警當場查獲，致未得手外，其
    餘車輛己○○均順利竊走，並供己代步之用。嗣己○○於九十一年二月一日十一
    時許，在桃園縣中壢市○○路○段四六三號巷口，正以原廠搖控器開啟車號三Ｕ
    ─六二二五號自用小客車時，為埋伏員警當場查獲，並在上開自小客車內扣得其
    所有供行竊所用之固定鉗及削尖六角扳手各一支，而悉上情。
二、案經桃園縣警察局中壢分局報告臺灣桃園地方法院檢察署檢察官聲請以簡易判決
    處刑，經原審法院認不得以簡易判決處刑，改依通常程序審理，暨移送併辦。
    理  由
一、訊據上訴人即被告己○○僅坦承有附表編號一所示竊盜之犯行，然否認涉有其餘
    附表編號二至九所示時、地先後八次攜帶兇器竊盜之犯行，辯稱略以：「於九十
    一年二月一日因駕駛車號三Ｕ─六二二五號贓車為警查獲時，員警丙○○（原名
    孫仁峰）當場毆打胸口、肚子及臉等部位，並以不採尿為交換條件，要求承擔上
    開竊車案件，為免被送強制戒治，才自白上開犯行」云云（原審卷第一九九頁）
    。
二、經查：
(一)、被告前揭就附表編號一所示竊盜犯行之自白，核與證人丑○○於警訊及原審審理
    時所指訴目睹被告進入車內行竊之情節相符（第一五一二五號偵卷第十一至十二
    頁、原審卷第十五至十六頁），且有現場照片四張（第一五一二五號偵卷第十八
    至十九頁）在卷可稽，堪認被告前揭自白與事實相符，而足資採信。
(二)、公訴人雖認被告係攜帶螺絲起子、斜口鉗、扳手、鐵勾等客觀對生命身體具危險
    性之兇器，破壞丑○○所有車號五Ｌ─五０００號自用小客車車門後入內行竊云
    云，然被告辯稱：「上開車輛係綽號寶寶之友人，先行破壞其車門鎖後，因無法
    發動該車，始通知前往搜尋財物，扣案工具均放於機車置物箱內，並未持之以行
    竊」等語（原審卷第一０三、一一七頁），被告之辯解，核與證人即查獲員警林
    玉城於原審證述：「被告於查獲時，並未攜帶任何兇器」等語（原審卷第二六頁
    ）相符，參以被害人丑○○亦稱：「於前一日十二時許即發現其自用小客車兩側
    車門鎖、引擎下方點火開關均遭破壞，故在該處守候，迄同日二時十五分許，發
    現被告騎乘機車在自小客車附近徘徊，機車停放在距離自小客車約二公尺遠」等
    情（原審卷第十六頁），顯然被告於是日二時十五分許到場行竊之前，該車已遭
    人先行破壞，而本件依卷存證據既不足認定該次竊盜係被告所為，依罪疑惟輕原
    則，自應從被告有利之認定，是公訴人認被告此部分係攜帶兇器行竊一節，即非
    允洽。
(三)、另被告固坦認右揭時、地，持原廠搖控器開啟車號三Ｕ─六二二五號自用小客車
    時為警查獲之事實不諱，然否認竊盜犯行。惟查，被告有於附表編號二至九所示
    時地先後八次攜帶兇器竊盜之犯行，業據其於警訊時自承在卷（第三二一四號偵
    查卷第十頁、第四一二七號偵查卷第十二頁），嗣並於檢察官九十一年二月一日
    偵查時坦承：「（提示犯罪時間一覽表）我有偷那些車沒錯」、「用削尖的六角
    板手破壞門鎖，進入車內，再以固定鉗破壞電盤，啟動開走，我偷車是代步用，
    開到沒油，就停在路邊，那些車我都有帶警察去找回」等情不諱（第三二一四號
    偵查卷第四三頁），核與被害人辛○○、乙○○、壬○○、庚○○、戊○○、子
    ○○、丁○○及癸○○指訴遭竊之情節相符（第四一二七號偵卷第二一頁反面至
    二二頁、第三二一四號偵卷第十六至十六頁反面、第十七至十七頁反面、十八至
    十八頁反面、十九至十九頁反面、二十至二十頁反面、二一至二一頁反面、第四
    一二七號偵卷第二三頁反面至二四頁），且有被害人立具之贓物認領（保管）領
    據六紙、贓物認領保管單影本一紙、車輛竊盜車牌失竊資料個別查詢報表—查詢
    車輛認可資料八紙及車輛協尋尋獲證明單二紙附卷可稽（第三二一四號偵卷第二
    二、二四、二六、二八、三十、三四頁；第三二一四號偵卷第五九頁；第三二一
    四號偵卷第二三至二三頁反面、二五至二五頁反面、二七至二七頁反面、二九至
    二九頁反面、三二至三二頁反面、三六至三六頁反面、第四一二七號偵卷第三六
    至三九頁、原審卷第六三頁至六四頁反面；第三二一四號偵卷第三五、六十頁）
    ，並有供其行竊所用之固定鉗及削尖六角扳手各一支扣案可資佐證，參以被告於
    九十一年二月一日十一時四十分許，即帶同警方在桃園縣中壢市○○○路二二三
    巷八十一號旁，尋獲Ｚ九─五二四六號自用小客車一節，復經證人即承辦員警丙○○證述屬實（原審卷第二四七頁），足徵被告前揭自白與事實相符。
(四)、至於被告嗣後雖翻異前詞，改稱：「因員警丙○○先刑求，於警局時又與之交換
    條件，始為上開供述」云云，不惟與上開事證有悖，且證人丙○○亦證稱：「係
    被告自己承認竊車，並敘明尋獲地點（應係車輛棄置地點），均與電腦資料相符
    ，且查獲時被告身上未扣得毒品，本無採尿之必要，如何與之交換條件」等語在
    卷（原審卷第二一八至二二０頁），而該證人與被告既無仇隙，衡情當無構陷之
    理，況被告陳明並無任何被刑求之傷害診斷書（本院九十二年九月十日筆錄），
    於檢察官偵查中更坦承全部犯行且未向檢察官陳稱有警察刑求情事（第三二一四
    號偵查卷第四三頁），而被告係同年二月一日十一時許，在中壢市○○路○段四
    六三號巷口為警查獲，而該巷弄既有住戶，自非緲無人煙之處，加以當時已近中
    午，行人難免經過，警方亦無在此公然行兇之可能，且倘被告真係遭警員毆打始
    承認上開犯行，則其於檢察官訊問時，豈有就此仍未置一詞之理。而被告係同年
    二月四日在中壢分局刑事組，始向警員林英志自承另有附表編號二、九所示竊盜
    之犯行，有當日警訊筆錄在卷可按，此部分之供述亦與任職於中壢分局內壢派出
    所之證人丙○○無涉，足見被告上開所辯，顯係事後卸責之詞，要難採信，堪認
    被告前揭自白係出於自由意志，故被告確有附表編號二至九所示八次攜帶兇器竊
    盜之犯行甚明。
(五)、證人劉紹榮雖稱：「九十一年二月一日在上開四六三巷內曾遭警員拉下車盤查，
    並聽到慘叫聲」等語，惟亦自承「無法確定該慘叫聲係何人所發出」云云（原審
    卷第二一四頁）；另證人馮洲海雖附和被告之詞稱：「有目擊被告遭警員毆打」
    云云（原審卷二一六至二一七頁），然就被告是否拖進四六三巷內一事，經原審
    法院隔離訊問後，與被告所述不同（原審卷二四七至二四九頁），足見其二人之
    證述顯具瑕疵，且渠等與被告間既屬舊識，又同遭警方盤查，所供自不免迴護，
    亦難採為被告有利之認定，併予敘明。而證人甲○○雖於本院證稱看到被告被大
    約有十位警員打等語（本院九十二年九月十日筆錄），但查，證人甲○○於原審
    經數次傳喚作證，均未如此陳述，其所陳是否實在已堪置疑，且其所陳與證人劉
    紹榮於原審證稱：「有七、八個穿便服的人」之詞不同（原審卷第二一四頁），
    足見其所陳不實，而不足以為被告有利事證。
(六)、被告雖另辯稱：「（原審判決書附表）第三與第四，同一時間記載兩個地點，是
    顯然錯誤，沒有偷車」等語，然查，經核對卷附第三二一四號偵查卷第二三頁車
    輛竊盜車牌失竊資料個別查詢報表查詢車輛認可資料，可知原審判決附表編號三
    所記載之犯罪時間，「九十年十二月十九日十時許」、被害人「周營英」，為錯
    誤，應更正為：「九十年十二月十九日十六時許」、被害人「乙○○」，是被告
    以此為辯，亦非可採。
(七)、綜上，本件事證明確，被告所辯應屬推諉而不可採，其犯行堪予認定，應依法論
    科。至被告於原審聲請向中壢分局調取盜刷信用卡之光碟一片，用以證明其未竊
    取車號三Ｕ─六二二五號自用小客車，然查，被告係持原廠搖控器開啟車號三Ｕ
    ─六二二五號自用小客車時為警查獲，事證明確，並無必要調取無關之盜刷信用
    卡之光碟片，且無礙其竊盜犯行認定，併此敘明。
二、論罪科刑部分：
(一)、核被告己○○就其附表編號一之所為，係犯刑法第三百二十條第三項、第一項之
    竊盜未遂罪；又固定鉗及削尖六角扳手等物，其主要部分為質地堅硬之金屬所作
    成，分別可用以擊打、刺等方式，持之足以致人予傷，對人之生命、身體，客觀
    上具有危險性，業已勘驗明確，製有筆錄在卷，自屬兇器無誤，被告攜之於附表
    編號二至九所示時、地行竊，核其所為係犯同法第三百二十一條第一項第三款之
    攜帶兇器竊盜罪。公訴人認被告就附表編號一部分，係犯同法第三百二十一條第
    二項、第一項第三款之攜帶兇器竊盜未遂罪，尚有未洽，惟其基本社會事實同一
    ，爰依刑事訴訟法第三百條之規定，變更其所引應適用法條。又其先後八次攜帶
    兇器竊盜既遂及一次竊盜未遂之犯行，均時間緊接，犯罪構成要件又係相同，顯
    各係基於概括之犯意反覆為之，皆為連續犯，應依刑法第五十六條規定從一重之
    攜帶兇器竊盜罪論處，並依法加重其刑。至移送併辦如附表編號二至九所示八次
    攜帶兇器竊盜之犯行，雖未據檢察官起訴，然與起訴部分，有連續犯之裁判上一
    罪關係，依照審判不可分原則，自得併予審究，附此敘明。
(二)、原審認被告罪證明確，並適用刑事訴訟法第二百九十九條第一項前段、第三百條
    、第四百五十二條，刑法第五十六條、第三百二十一條第一項第三款、第三十八
    條第一項第二款之規定，審酌被告連續竊盜多起，惡性非輕、及其素行、犯罪動
    機、目的、手段、所生之危害、竊取財物之價格及犯罪後就其大部分犯行猶飾詞
    狡辯，態度難謂良好等一切情狀，量處有期徒刑年。扣案固定鉗及削尖六角扳
    手各一支，係被告所有供本件竊盜所用之物，業據其於警訊時供明在卷，自應依
    刑法第三十八條第一項第二款之規定宣告沒收。另螺絲起子、斜口鉗、扳手、鐵
    勾等物，則係於被告所騎機車之置物箱內查扣，已如前述，是上開扣案物顯與被
    告附表編號一所示普通竊盜之犯行無涉，依法自不得對之宣告沒收。經核原判決
    認事用法並無不合，量刑之諭知，亦屬妥適，雖原審判決附表編號三所記載之犯
    罪時間，「九十年十二月十九日十時許」、被害人「周營英」，為錯誤，應更正
    為：「九十年十二月十九日十六時許」、被害人「乙○○」，惟此項錯誤無礙於
    被告犯罪事實之認定，爰予以更正，是上訴人即被告上訴意旨仍執前詞否認部分
    犯罪，指摘原判決不當，為無理由，應予駁回。
據上論斷，應依刑事訴訟法第三百六十八條，判決如主文。
本案經檢察官王安明到庭執行職務。
中      華      民      國    九十二    年      九      月    二十四    日
                              臺灣高等法院刑事第七庭
                                  審判長法  官 吳 啟 民
                                        法  官 林 瑞 斌
                                        法  官 施 俊 堯
右正本證明與原本無異。
不得上訴。
                                        書記官 陳 彥 蕖
中      華      民      國    九十二    年      九      月    二十四    日
 附表（原審判決編號三誤為90.12.19十時許，周營英，應予以更正如附表，見第三
 二一四號偵查卷第二三頁車輛竊盜車牌失竊資料個別查詢報表查詢車輛認可資料）
┌──┬────┬──────┬───┬───────┬───────┐
│編號│犯罪時間│犯  罪 地 點│被害人│竊  得  財  物│犯  罪  方  法│
├──┼────┼──────┼───┼───────┼───────┤
│一  │90.09.04│桃園縣中壢市│丑○○│甫進入車號五Ｌ│徒手打開已遭撬│
│    │二時十五│榮民路一六五│      │─五０００號自│壞之車門，入內│
│    │分許    │路一六五巷口│      │小客車內搜尋財│行竊之。      │
│    │        │二四弄口。  │      │物，即遭查獲，│              │
│    │        │            │      │致未得手。    │              │
├──┼────┼──────┼───┼───────┼───────┤
│二  │90.10.30│同縣中壢市環│辛○○│車號Ｖ六─八二│以自製削尖六角│
│    │二十三時│中東路三一七│      │二五號自用小客│扳手破壞車門鎖│
│    │許      │號旁人行道。│      │車一輛（已尋獲│，再用固定鉗破│
│    │        │            │      │）。          │壞電盤後，以上│
│    │        │            │      │              │開扳手發動引擎│
│    │        │            │      │              │之方式，竊取該│
│    │        │            │      │              │車。          │
├──┼────┼──────┼───┼───────┼───────┤
│三  │90.12.19│同縣中壢市長│乙○○│車號三Ｕ─０八│同前。        │
│    │十六時許│春路二六一巷│      │六二號自用小客│              │
│    │        │口。        │      │車一輛（已尋獲│              │
│    │        │            │      │）。          │              │
├──┼────┼──────┼───┼───────┼───────┤
│四  │90.12.19│同縣八德市永│壬○○│車號八Ｇ─六五│同前。        │
│    │十時許  │福西街三二巷│      │五八號自用小客│              │
│    │        │口。        │      │車一輛（已尋獲│              │
│    │        │            │      │）。          │              │
├──┼────┼──────┼───┼───────┼───────┤
│五  │90.12.22│同縣平鎮市育│庚○○│車號Ｚ九─三五│同前。        │
│    │四時許  │達路九九號前│      │八二號自用小客│              │
│    │        │。          │      │車一輛（已尋獲│              │
│    │        │            │      │）。          │              │
├──┼────┼──────┼───┼───────┼───────┤
│六  │91.01.20│同縣桃園市慈│戊○○│車號三Ｕ─０八│同前。        │
│    │七時許  │光街前。    │      │六二號自用小客│              │
│    │        │            │      │車一輛（已尋獲│              │
│    │        │            │      │）。          │              │
├──┼────┼──────┼───┼───────┼───────┤
│七  │91.01.22│同縣桃園市南│子○○│車號Ｚ九─五二│同前。        │
│    │七時三十│埔里蓮埔八二│      │四六號自用小客│              │
│    │分許    │巷前。      │      │車一輛（已尋獲│              │
│    │        │            │      │）。          │              │
├──┼────┼──────┼───┼───────┼───────┤
│八  │91.01.25│同縣中壢市新│丁○○│車號三Ｕ─六二│趁丁○○下車購│
│    │五時許  │中北路二０六│      │二五號自用小客│物，而未熄火之│
│    │        │號前。      │      │車一輛（已尋獲│際，入內竊取之│
│    │        │            │      │）。          │。            │
├──┼────┼──────┼───┼───────┼───────┤
│九  │91.01.31│同縣中壢市漢│癸○○│車號ＺＥ─一五│同編號七之方式│
│    │十一時許│口街二號前。│      │０三號自用小客│。            │
│    │        │            │      │車一輛（已尋獲│              │
│    │        │            │      │）。          │              │
└──┴────┴──────┴───┴───────┴───────┘
附錄：本案論罪科刑法條全文
刑法第三百二十一條：
犯竊盜罪而有左列情形之一者，處六月以上、五年以下有期徒刑：
一、於夜間侵入住宅或有人居住之建築物、船艦或隱匿其內而犯之者。
二、毀越門扇、牆垣或其他安全設備而犯之者。
三、攜帶兇器而犯之者。
四、結夥三人以上而犯之者。
五、乘火災、水災或其他災害之際而犯之者。
六、在車站或埠頭而犯之者。
前項之未遂犯罰之。


司法院資訊處製作；財團法人民間司法改革基金會備份。
